---
title: "Упражнение 4"
author: "Спасенихин Семён"
date: "14 04 2021"
output: html_document
---

```{r setup, include=FALSE}
knitr::opts_chunk$set(echo = TRUE)
```

17 вариант
Задание:

С помощью «knitr» создать html-отчёт с короткими пояснениями к данным и с двумя картами:

1. Карта-хороплет регионов РФ, входящих в состав федерального округа, указанного в варианте, построенная функцией spplot()по данным сборников “Регионы России” за последний доступный год.

2. Такая же карта но со статистикой за 2010 год, построенная функцией ggplot().

Дальневосточный федеральный округ, любой показатель из раздела «Здравоохрание».

ЧИСЛЕННОСТЬ ВРАЧЕЙ ВСЕХ СПЕЦИАЛЬНОСТЕЙ

```{r, warning=F, message=F}
library('R.utils')               # gunzip() для распаковки архивов 
library('sp')                    # функция spplot()
library('ggplot2')               # функция ggplot()
library('RColorBrewer')          # цветовые палитры
require('rgdal')                 # функция readOGR()
require('plyr')                  # функция join()
library('broom')                 # функция tidy()
require('dplyr')                 # функция join()
library('scales')                # функция pretty_breaks()
library('mapproj')               # проекции для карт
library('gpclib')
library('maptools')

gpclibPermit()

# Шейп-файл
Regions <- readOGR("./data/admin_level_4.shp")

# Данные с росстата за 2010 год
data <- read.csv2('./data/data2010.csv', stringsAsFactors = F)
data

# Дальневосточный федеральный округ
Regions <- Regions[c(80, 85, 76, 2, 26, 60, 56, 61, 17, 24, 42), ]

# Преобразуем имена в факторы
Regions@data$name <- as.factor(Regions@data$name)

# Делаем слияние шейп-файла с данными с росстата
Regions@data <- merge(Regions@data, data, by.x = 'name', by.y = 'reg', sort = FALSE)

# Задаём палитру
mypalette <-colorRampPalette(c('whitesmoke', 'coral3'))

# Строим карту
spplot(Regions, 'stat', col.regions = mypalette(16),
       col = 'coral4', main = 'Число врачей всех специальностей (тыс. человек)',
       panel = function(x, y, z, subscripts, ...){
         panel.polygonsplot(x, y, z, subscripts, ...)
         sp.text(coordinates(Regions),
                 Regions$name[subscripts], cex = 0.7)
       }, xlim = c(80, 185), ylim = c(40, 80))

# Очищаем память
rm(Regions)
```

```{r, warning=F, message=F}
# Считываем данные полученные с росстата за 2019 год
data <- read.csv2('./data/data2019.csv', stringsAsFactors = F)
data

Regions <- readOGR('./data/admin_level_4.shp')
Regions <- Regions[c(80, 85, 76, 2, 26, 60, 56, 61, 17, 24, 42), ]

# Создаем столбец id для связи с другими таблицами
Regions@data$id <- Regions@data$name
# Преобразовываем SpatialPolygonsDataFrame в data.frame
Regions.points <- fortify(Regions, region = 'id')
# Добавляем к координатам сведения о регионах
Regions.df <- join(Regions.points, Regions@data, by = 'id')

data$id <- data$reg
Regions.df <- join(Regions.df, data[, c('id', 'stat')], by = 'id')

# Координаты центров полигонов (для подписей регионов)
centroids.df <- as.data.frame(coordinates(Regions))

centroids.df$id <- Regions@data$id
colnames(centroids.df) <- c('long', 'lat', 'id')

# Строим карту
ggplot() + geom_polygon(data = Regions.df,
                              aes(long, lat, group = group, fill = stat)) +
  geom_path(data = Regions.df, aes(long, lat, group = group),
            color = 'coral4') +
  coord_map(projection = 'gilbert', xlim = c(80, 200)) +
  scale_fill_distiller(palette = 'OrRd', direction = 1,
                       breaks = pretty_breaks(n = 5)) +
  labs(x = 'Долгота', y = 'Широта',
       title = 'Число врачей всех специальностей (тыс. человек)') +
  geom_text(data = centroids.df, aes(long, lat, label = id))
```
