---
title: "Упражнение 5"
author: "Спасенихин Семён"
date: "`r format(Sys.time(), '%d %B, %Y')`"
output: 
  html_document: 
    self_contained: no
---

```{r setup, include=FALSE}
knitr::opts_chunk$set(echo = TRUE)
```

17 вариант
Задание:

Создать .Rmd скрипт, который генерирует html-отчёт с двумя картами:

1. Картограмма с таблицей стран мира по показателю из базы Всемирного банка (интерактивная картограмма из примера).
2. Карта с маркерами или с радиусами, построенная по набору данных с Портала открытых данных РФ.

WDI: любой показатель из раздела "Social Development" (Социальное развития). Портал открытых данных: Перечень библиотек, расположенных на территории поселка Пурпе (id: 8911021440-biblioteki)

Население беженцев в разбивке по странам или территориям происхождения

```{r, results='asis', cache=TRUE, warning=F, message=F}
library('WDI')
library('data.table')
library('leaflet')
suppressPackageStartupMessages(library('googleVis'))

# Индикатор показателя
indicator.code <- 'SM.POP.REFG.OR'

data <- read.csv('./data/data1.csv', header = TRUE, sep = ',')
data <- data.table(data)

# Коды стран iso2
fileURL <- 'https://pkgstore.datahub.io/core/country-list/data_csv/data/d7c9d7cfb42cb69f4422dec222dbbaa8/data_csv.csv'
all.iso2.country.codes <- read.csv(fileURL, stringsAsFactors = FALSE, na.strings = '.')

# Убираем макрорегионы
data <- na.omit(data[iso2c %in% all.iso2.country.codes$Code, ])

# Объект таблица исходных данных
g.tbl <- gvisTable(data = data[, -'year'], options = list(width = 300, height = 400))

# Объект интерактивная карта
g.chart <- gvisGeoChart(data = data, locationvar = 'iso2c',
                        hovervar = 'country', colorvar = indicator.code,
                        options = list(width = 500, height = 400, dataMode = 'regions'))

# Разместить таблицу и карту на одной панели
TG <- gvisMerge(g.tbl, g.chart, horizontal = TRUE,
                 tableOptions = 'bgcolor=\"#CCCCCC\" cellspacing=10')
TG
```