---
title: "Упражнение 5"
author: "Спасенихин Семён"
date: "`r format(Sys.time(), '%d %B, %Y')`"
output: html_document
---

```{r setup, include=FALSE}
knitr::opts_chunk$set(echo = TRUE)
```

17 вариант
Задание:

Создать .Rmd скрипт, который генерирует html-отчёт с двумя картами:

1. Картограмма с таблицей стран мира по показателю из базы Всемирного банка (интерактивная картограмма из примера).
2. Карта с маркерами или с радиусами, построенная по набору данных с Портала открытых данных РФ.

Портал открытых данных: Перечень библиотек, расположенных на территории поселка Пурпе (id: 8911021440-biblioteki)

```{r, results='asis', message=F, warning=F}
library(leaflet)
fileURL <-'./data/library.png'
pharm.icon <- makeIcon(iconUrl = fileURL,
                      iconWidth = 31,
                      iconHeight = 31, iconAnchorX = 31, iconAnchorY = 31)

fileURL <- './data/data2.csv'
doc <- read.csv2(fileURL, stringsAsFactors = F)

doc$lat <- as.numeric(doc$lat)
doc$long <- as.numeric(doc$long)

# Подпись к объектам
map.sites <- paste0(doc$name, '</br>',
                    doc$FIO, '</br>',
                    '<em>', doc$phone, '</em>','</br>',
                    '<em>', doc$email, '</em>')

# Создаем виджет с картой
myMap <- doc %>% leaflet(width =800, height =800) %>%
  addTiles() %>% addMarkers(icon = pharm.icon, popup = map.sites)

myMap
```